【裁判字號】    95,抗,178
【裁判日期】    950406
【裁判案由】    聲請回復原狀
【裁判全文】
臺灣高等法院臺中分院刑事裁定           95年度抗字第178號
抗  告  人
即  被  告  甲○○
上列抗告人因聲請回復原狀案件，對於臺灣臺中地方法院中華民
國95年2月20日裁定（95年度聲字第748號），提起抗告，本院裁
定如下：
    主  文
抗告駁回。
    理  由
一、聲請及上訴意旨略以：本案之一審判決係寄至屏東縣萬巒鄉
    ○○路十四之二號，由上訴人甲○○之母親代收，而上訴人
    之母親不識字，亦不知上訴人涉及官司，因此未通知上訴人
    ，故上訴人遲至民國九十五年二月八日才見到一審判決書，
    但已逾法定上訴期間，此係因上訴人之母親未及通知上訴人
    所致，另上訴人亦曾陳報本人現居地為桃園縣中壢市○○路
    四六六號十一樓，但法院未將判決書寄至該處，否則上訴人
    豈有捨棄上訴之理，且上訴人原為本案之受害人，為憲兵連
    長出身，家世清白，豈有蒙污放棄上訴之理，請准許上訴人
    對於上訴期間回復原狀，並提出上訴等語。
二、原審以：
  (一)經查：本院九十四年度重訴字第一六八○號刑事判決係於九
    十四年十二月五日宣判，該判決正本，就被告甲○○部分，
    係分別送達於其之戶籍地屏東縣萬巒鄉○○路十四之二號，
    及其所陳報之現居桃園縣中壢市○○路四六六號十二號十一
    樓，均於九十四年十二月二十一日送達，分別由被告之母親
    楊麗梅及大樓管理員譚文孝簽收，此有送達證書二份附卷可
    稽。本件上訴人乃遲至九十五年二月十三日始提起上訴，已
    逾上訴期間。
  (二)上訴人雖陳稱：其有陳報現居地，但法院未將判決正本送達
    該址云云，依上開說明，顯有誤會，而本院對該址之送達，
    係由大樓管理員譚文孝以上訴人受僱人之名義簽收，而該大
    樓管理員係受僱於上訴人所居住之大樓之各住戶，為各住戶
    服勞務具有繼續之性質，為該大樓中住戶所共同僱用，其簽
    收訴訟文書之效力，與送達予上訴人相同，並不因該管理員
    是否有將本院判決交付予上訴人而異其效力（最高法院八十
    四年度臺抗字第二五八號裁定、八十五年度臺聲字第四五九
    號裁定、八十八年度臺上字第一七五二號判決意旨可資參照
    ），是依刑事訴訟法第六十二條準用民事訴訟法第一百三十
    七條第一項之規定，本院九十四年度重訴字第一六八○號刑
    事判決正本送達之效力自對上訴人生效，上訴人因其之過失
    而遲誤上訴期間，故上訴人回復原狀之聲請，顯屬於法有違
    ，不能准許，因予駁回。從而，本件上訴，仍應認為已逾十
    日期間，不合法律上之程式，應併予駁回。
三、抗告意旨略稱：抗告人確實不知大樓管理員及抗告人之母有
    代收判決事，且大樓管理員及抗告人之母均未告知抗告人有
    收受判決書云云。查原審法院之判決已於94年12月21日分別
    送達於大樓管理員譚文孝及抗告人之母楊麗梅收受，此有送
    達證二紙附卷可證。即生送達效力，乃抗告人於 95年2月13
    日始提起上訴，其上訴已逾上訴期間，是抗告人之抗告為無
    理由，應予駁回。
據上論斷，應依刑事訴訟法第412條，裁定如主文。
中    華    民    國    95    年    4     月    6     日
              刑事第二庭  審判長法  官  李  璋  鵬
                                法  官  蕭  錦  鍾
                                法  官  胡  森  田
上列正本證明與原本無異。
如不服本裁定，應於裁定送達後五日內向本院提出抗告狀。
                                書記官  林  振  甫
中    華    民    國    95    年    4     月    7     日
                                                      Ｒ


司法院資訊處製作；財團法人民間司法改革基金會備份。
